最高法院刑事判決　　　　　　　　　　　　　　　九十三年度台上字第四一二一號
　　上　訴　人　甲○○
右上訴人因違反毒品危害防制條例案件，不服台灣高等法院台中分院中華民國九十年
十月三十日第二審更審判決（九十年度上更(一)字第一二六號，起訴案號：台灣台中地
方法院檢察署八十六年度偵字第四五一六號），提起上訴，本院判決如左：
    主  文
上訴駁回。
    理  由
按刑事訴訟法第三百七十七條規定：上訴於第三審法院，非以判決違背法令為理由，
不得為之。是提起第三審上訴，應以原判決違背法令為理由，係屬法定要件。且必須
依據卷內資料為具體之指摘，並足據以辨認原判決已具備違背法令之形式，始屬相當
。本件原判決依憑證人即同案被告林憲樟於警局、偵查、第一審審理及原審調查時之
供述，對照該證人於偵審中所供，其前後指稱向上訴人甲○○買過二次安非他命之情
節，悉屬一致。上訴人於民國八十六年二月十七日偵查中亦承認「（賣林憲樟安非他
命幾次）二次」、「安非他命向阿忠買的」云云。再依證人林憲樟於警局所供：向大
胖等人購買四次安非他命，第一次係向綽號阿榮及大胖購買，第二、三次係由上訴人
交貨，第四次係由一年輕人交貨，其每次購買均是以000000000號呼叫器連
絡後即有人前來交貨，及第二次是在八十六年一月三十一日十四時許，甲○○拿藥至
我住所交貨，以及最後一次販賣之時間為八十六年二月十五日云云，對照證人林憲樟
於偵查中所供「我向他（按指上訴人）買過二次，他拿去我住處的，二次都是在過年
前買的，日期記不清楚」等語，上訴人販賣安非他命予證人林憲樟之第一次即係八十
六年一月三十一日，第二次則係八十六年二月初某日已明。又本件上訴人既堅不承認
其有前述非法販賣安非他命犯行，因此其販賣予證人林憲樟之安非他命，究係以若干
價格販入，雖乏直接證據以資認定，然查安非他命為政府嚴予查緝之違禁物，凡非法
販賣安非他命者，苟毫無獲利可圖，應無甘冒被供出來源或被檢警查緝法辦之危險，
且販賣安非他命者有時因市場需求不一，買入或賣出之價格漲跌互見，是上訴人販入
之價格與出售之價格容有高低之差距，亦不影響其販賣營利之認定，而販毒者之販入
或出賣之每包重量不一，購買者且未必以磅秤秤重無訛後始願購買之，其重量之差異
即可認有利可圖，上訴人販賣時，確有營利之意圖甚明等證據資料，認定上訴人有如
原判決事實欄所載非法販賣化學合成麻醉藥品犯行，因而撤銷第一審此部分之判決，
改判仍論處上訴人罪刑，已於理由內詳細敘述其所憑之證據及認定之理由，並說明上
訴人所辯伊未販賣安非他命予林憲樟，是伊等二人合買後共同吸用，當天是林憲樟叩
機叫伊過去吸食安非他命，伊才帶著吸食器玻璃管一支過去與他一起吸食，但伊沒有
販賣安非他命予林憲樟。且林憲樟前科很多，如有販賣情事，應係林憲樟販賣給伊云
云，不足採信。上訴人行為時有精神分裂症病況，屬於精神耗弱，爰依刑法第十九條
第二項規定減輕其刑。已依據卷內資料詳予指駁、說明，從形式上觀察，原判決並無
違背法令情形存在。次查犯罪事實之認定及證據之取捨，乃事實審法院之職權，且法
院憑以認定犯罪事實之證據，並不以直接證據為限，即綜合各種證據，本於推理作用
，為其認定犯罪事實之基礎，如不違背經驗法則與論理法則，即不得指為違法，而據
為上訴第三審之理由。原判決綜合各種證據，認定上訴人有上揭犯行，究竟違背如何
之經驗法則或論理法則，上訴意旨，並未具體指明，徒憑己見，就原判決已說明之事
項或屬原審採證認事職權之適法行使，任意指摘有理由不備、矛盾之違法，且仍為單
純事實之爭執，難謂為適法之第三審上訴理由。依前揭說明，其上訴違背法律上之程
式，應予駁回。
據上論結，應依刑事訴訟法第三百九十五條前段，判決如主文。
中　　　華　　　民　　　國　　九十三　　年　　　八　　　月　　 十一 　　日
                              最高法院刑事第二庭
                                  審判長法官  陳　錫　奎
                                        法官  洪　清　江
                                        法官  李　伯　道
                                        法官  邵　燕　玲
                                        法官  惠　光　霞
      右正本證明與原本無異
                                              書  記  官
中　　　華　　　民　　　國　　九十三　　年　　　八　　　月　　 十七 　　日
                                                                        Ａ
